【裁判字號】    95,訴,196
【裁判日期】    950530
【裁判案由】    清償借款等
【裁判全文】
臺灣士林地方法院民事判決               95年度訴字第196號
原      告   臺灣中小企業銀行股份有限公司
法定代理人   丁○○
訴訟代理人   戊○○
訴訟代理人   甲○○
被      告   日天國際貿易有限公司
兼法定代理人 乙○○
                      現應受.
被      告   丙○○○
上列當事人間請求給付借款等事件，本院於95年5 月29日言詞辯
論終結，判決如下：
    主  文
被告日天國際貿易有限公司、乙○○、丙○○○應連帶給付原告
新台幣肆拾陸萬貳仟玖佰玖拾伍元，及自民國九十五年一月十八
日起至清償日止，按年利百分之六點三三計算之利息，並自民國
九十五年二月十九日起至清償日止，在六個月以內者，按上開利
率百分之十，超過六個月者，按上開利率百分之二十計付違約金
。
被告乙○○應給付原告新台幣參拾貳萬玖仟參佰肆拾元，及其中
新台幣壹拾肆萬柒仟肆佰貳拾玖元，自民國九十五年二月八日起
至清償日止，按年利百分之十七計算之利息，暨自民國九十五年
二月八日起至九十五年三月七日止之違約金新台幣參佰元，及自
民國九十五年三月八日起至清償日止，按月計付新台幣陸佰元之
違約金；及其中新台幣壹拾捌萬壹仟玖佰壹拾壹元自民國九十五
年一月二十二日起至清償日止，按年利百分之十五計算之利息。
訴訟費用由被告被告日天國際貿易有限公司、乙○○、丙○○○
應連帶負擔千分之五八五，餘由乙○○負擔。
本判決第一項於原告以新台幣壹拾伍萬伍仟元或等值之中央政府
重大交通建設公債八十五年度甲類第五期債票供擔保後，得假執
行。
本判決第二項於原告以新台幣壹拾壹萬元或等值之中央政府重大
交通建設公債八十五年度甲類第五期債票供擔保後，得假執行。
    事實及理由
壹、程序部分：
一、按當事人就一定法律關係而生之訴訟得以文書合意定第一審
    管轄法院，民事訴訟法第24條定有明文。查本件兩造就本件
    借貸之法律關係所生之訴訟，合意由本院管轄，有卷附兩造
    簽立之授信約定書第12條暨可稽，另本件原告與被告乙○○
    曾先後就本件信用卡契約、樂透貸貸款契約之法律關係所生
    之訴訟，合意由本院管轄，亦有卷附信用卡約定條款第24條
    、樂透貸貸款約定書第14條可佐，依民事訴訟法第24條第1
    項之規定，本院自有管轄權，合先敘明。
二、本件被告等均經合法通知，未於言詞辯論期日到場，核無民
    事訴訟法第386 條各款所列情形，爰依原告聲請，由其一造
    辯論而為判決。
貳、實體部分：
一、原告起訴主張：
（一）有關日天國際貿易有限公司（下稱日天公司）中期放款貸
      款契約部份：被告日天公司於民國93年6 月11日，邀同被
      告乙○○、丙○○○為連帶保證人，向原告借款新台幣（
      下同）200 萬元，雙方約定借款期限5 年，自93年6 月17
      日起至95年6 月17日止，利息按原告當時之基準利率加百
      分之2.8 計付，即為按年利百分之5.93計算（現調整為年
      利百分之6.33計付），嗣隨原告基準利率調整而調整，自
      實際撥款日起，本金分24期按月平均攤付本息，第1 期攤
      還91,000元，第2 期起至第24期攤還83,000元，利息按月
      計付，繳款日每月17日。另約定借款期限內未按期付息或
      到期或視為全部到期未立即償還時，按約定利率計付遲利
      息，逾期償還本息時，自逾期之日起加放款利率10% ，逾
      期6 個月以上者，其超過6 個月部分加放款利率20% 計付
      違約金；另約定經票據交換所宣告拒絕往來者，原告得隨
      時減少對立約人之授信額度及縮短借款期限或視為全部到
      期，而應立即清償借款。嗣被告日天公司經票據交換所宣
      告於95年1 月27日列為拒絕往來戶，且被告日天公司自95
      年1 月17日起即未依約向原告繳交本息，計尚欠本金462,
      995 元及如主文第一項所示之利息、違約金。迭經催討，
      均置之不理，即應全部視為到期。爰依消費借貸及連帶保
      證之法律關係，請求被告等三人依約連帶給付餘欠借款本
      金462,995 元及自民國95年1 月18日起至清償日止，按年
      利百分之6.33計算之利息，並自95年2 月19日起至清償日
      止，在6 個月以內者，按上開利率百分之10，超過6 個月
      者，按上開利率百分之20計付違約金。
（二）關於被告乙○○信用卡消費款契約部份：被告乙○○於民
      國92年7 月10日向原告申請辦理國際信用卡VISA卡、Mast
      erCard金卡，與原告成立信用卡使用契約，被告乙○○於
      領用信用卡後，即得於各特約商店記帳消費，且依該契約
      第14條之約定，截帳日為每月7 日，被告乙○○應於當期
      繳款截止日21日前向原告全部清償，或以循環信用方式繳
      付最低應繳金額，循環信用利息係將帳款餘額於結帳日之
      次日起以年息百分之17計算至該筆帳款結清日止，被告乙
      ○○若未於每月應繳款截止日前付清最低應繳金額或遲誤
      繳款期限者，另應依下列方式按月收取逾期手續費即違約
      金：1 、延滯第1 個月，當月計付逾期手續費100 元。2
      、延滯第2 個月，當月計付逾期手續費300 元。3 、延滯
      第3 個月以上者，每月計付逾期手續費600 元至清償日止
      。原告並得暫停被告乙○○信用卡使用之權利，進而視為
      全部到期。被告乙○○係於原告核發該信用卡後即陸續簽
      帳消費，截至95年2 月7 日止，共計簽帳消費147,429 元
      ，經原告屢為催繳，仍未見履行，依約已視為全部到期。
      原告自得依信用卡契約之法律關係約定，訴請被告乙○○
      清償信用卡欠款147,429 元，及自95年2 月8 日起清償日
      止，年息百分之17計算之利息，暨自95年2 月8 日起至95
      年3 月7 日止之違約金300 元，及自民國95年3 月8 日起
      至清償日止，按月計付600 元之違約金。
（三）有關被告乙○○樂透貸消費借貸款部分：被告乙○○於94
      年11月21日向原告辦理樂透貸貸款，向原告借款20萬元，
      借期至95年11月21日止。約定自借款日起，每1 個月為1
      期，按期平均攤還，每期攤還16,667元，被告若未依約按
      繳納借款，借款到期或借款視為全部到期應立即償還時，
      按年息百分之15計付遲延利息，暨被告有對原告所負債務
      如有經票據交換所宣告拒絕往來時，視為全部到期。而被
      告蕭旨榮於95年2 月17日經票據交擔所宣告拒絕往來，依
      約已視為全部到期。而被告乙○○上開樂透貸20萬元借款
      部分，其本息僅繳至94年12月21日止，僅尚欠本金181,91
      1 元，及自95年1 月22日起至清償日止之遲延利息。原告
      為此依消費借貸之法律關係訴請被告乙○○給付餘欠借款
      181, 911元，及自95年1 月22日起至清償日止之利息。
二、原告主張之事實，已據其提出與所述相符之借據1 紙、授信
    約定書3 紙、信用卡申請書、約定條款各乙份、信用卡消費
    交易明細5 紙、樂透貸申請書表、電腦資料連線作業通知單
    6 紙、台灣地區各金融業支票存款拒絕往來戶公告資料影本
    2 紙、原告基準利率表乙紙等為證，而被告等均經合法通知
    ，未於言詞辯論期日到庭爭執，亦未提出任何書狀答辯以供
    本院斟酌，自堪信原告之主張為真實可採。
三、按(一)消費借貸之借用人應於約定期限內，返還與所借用物種
    類、品質、數量相同之物；又按連帶債務之債權人，得對於
    債務人中之一人或數人或其全體，同時或先後請求全部或一
    部之給付。連帶債務未全部履行前，全體債務人仍負連帶責
    任。民法第478 條前段、第273 條分別定有明文。本件被告
    日天公司尚積欠原告借款本金462,995 元及前開本金、利息
    、違約金，而被告乙○○、丙○○○等2 人為連帶保證人，
    已如前述，揆諸前開規定，被告等3 人自應負連帶返還之責
    。從而，原告本於消費借貸契約及連帶保證之法律關係，請
    求被告等3 人連帶給付餘欠借款462,995 元及自民國95 年1
    月18日起至清償日止，按年利百分之6.33計算之利息，並自
    95年2 月19日起至清償日止，在6 個月以內者，按上開利率
    百分之10，超過6 個月者，按上開利率百分之20計付違約金
     (主文第1 項所示)， 為有理由，應予准許。(二)又被告乙○
    ○向原告申貸樂透貸消費借款20萬元部分，尚欠本金本金18
    1,911 元，及自95年1 月22日起至清償日止之利息部分，暨
    被告乙○○積欠信用卡消費款147,429 元，及自95年2 月8
    日起清償日止，年息百分之17計算之利息，暨自95年2 月8
    日起至95年3月7 日止之違約金300 元，及自民國95年3 月
    8 日起至清償日止，按月計付600 元之違約金部分，亦均如
    前所述，從而，原告本於消費借貸之法律關係訴請被告乙○
    ○給付餘欠借款181,911 元，及自95年1 月22日起至清償日
    止之利息，暨本於信用卡契約之法律關係請求被告乙○○給
    付信用卡欠款147,429 元，及自95年2 月8 日起清償日止，
    年息百分之17計算之利息，暨自95年2 月8 日起至95年3 月
    7 日止之違約金300 元，及自民國95年3 月8 日起至清償日
    止，按月計付600 元之違約金部分，即均無不合，均應予准
    許。
參、原告陳明願供擔保以代釋明聲請宣告假執行，核無不合，爰
    就原告請求如主文第1 、2 項所示部分，分別酌定相當擔保
    金額，准予宣告假執行。
肆、據上論結，本件原告之訴為有理由，並依民事訴訟法第385
    條第1 項前段、第78條、第85條第1 項後段、第85條第2 項
    、第390條第2項，判決如主文。
中    華    民    國    95    年    5     月    30    日
                  民事第一庭  法  官  洪舜帆
以上正本證明與原本無異。
如對本判決上訴須於判決送達後20日內向本院提出上訴狀。
中    華    民    國    95    年    6     月    6     日
                              書記官  陳香君


司法院資訊處製作；財團法人民間司法改革基金會備份。
